【裁判字號】    98,易,1854
【裁判日期】    980903
【裁判案由】    毒品危害防制條例
【裁判全文】
臺灣臺北地方法院刑事判決              98年度易字第1854號
公  訴  人  臺灣臺北地方法院檢察署檢察官
被      告  甲○○
上列被告因違反毒品危害防制條例案件，經檢察官提起公訴（98
年度毒偵字第1742號），本院判決如下：
    主  文
甲○○施用第二級毒品，累犯，處有期徒刑伍月，如易科罰金以
新台幣壹仟元折算壹日。
    事  實
一、甲○○前因竊盜案件，經本院以九十六年度簡字第二五九一
    號判處有期徒刑四月確定，甫於民國九十八年三月十四日執
    行完畢。其前因施用毒品案件，經本院以九十六年度毒聲字
    第四八一號裁定送觀察、勒戒後，因有繼續施用毒品之傾向
    ，遂依本院九十七年度毒聲字第五四號裁定令入戒治處所施
    以強制戒治，於九十七年十二月五日執行完畢釋放，詎仍不
    知悔改，於前述強制戒治執行完畢後五年內，另行基於施用
    第二級毒品甲基安非他命之犯意，於九十八年五月八日下午
    為警查獲採尿時往前回溯九十六小時內某時，在台灣地區某
    不詳地點施用第二級毒品甲基安非他命一次，嗣於同日下午
    在臺北市○○區○○路二七七巷為警查獲，並採尿送驗，始
    知上情。
二、案經台北市政府警察局萬華分局移送臺灣台北地方法院檢察
    署檢察官偵查起訴。
    理  由
一、訊據被告甲○○矢口否認有何施用第二級毒品甲基安非他命
    之犯行，辯稱其服用市立療養院所開立之藥物，醫生說吃了
    會有陽性反應，該藥其已服用十幾年云云。經查：被告於前
    述時、地為警查獲後，經警採集其尿液送驗，且以酵素免疫
    分析法初驗，再以氣相層析質譜儀法確認檢驗結果，確呈甲
    基安非他命類陽性反應，有台北市政府警察局偵辦毒品案件
    尿液檢體委驗單及臺灣尖端先進生技醫藥股份有限公司出具
    之濫用藥物檢驗報告各一紙附卷可稽。而安非他命、甲基安
    非他命經口服投與後，約百分之七十於二十四小時內自尿中
    排出，約百分之九十於九十六小時內自尿中排出，而其成分
    之檢出，與其投與方式、投與量、個人體質、採尿時間與檢
    測儀器之精密度等諸多因素有關，因此僅憑尿液中呈安非他
    命、甲基安非他命陽性反應，推算吸食時間距採集時間之長
    短，最長可能不會超過四日，有行政院衛生署藥物食品檢驗
    局八十一年二月八日（）藥檢壹字００一一五六號函可參
    ；又目前尿液檢體之毒品反應鑑驗方法，以氣相層析質譜儀
    分析法最為精確，該法係在良好的操作條件下，以氣相層析
    質譜儀作藥物及其代謝物之定性及定量分析，幾乎不會有偽
    陽性反應產生之可能（行政院國軍退除役官兵輔導委員會臺
    北榮民總醫院八十三年四月七日（）北總內字第０三０五
    ０號函及法務部調查局第六處八十七年九月二十二日（）
    發技（一）字第八七０七一四九一號函均曾揭示上旨），凡
    此均為本院辦理同類案件於職務上所知之事實。再參酌被告
    於偵訊時先辯稱其跟朋友在公園喝酒抽煙，酒裡面有一顆膠
    囊，可能該膠囊裡有毒品；嗣於本院準備程序時改稱朋友在
    其住處施用安非他命，其在旁邊看，沒有施用，其有服用感
    冒藥云云；後於本院審理時又稱係市立療養院開的藥會呈毒
    品陽性反應云云，是被告前後說詞反覆，顯係事後推諉卸責
    之詞，並不足採。況經本院詢問被告可否提出其所述之膠囊
    或藥品、藥單以供本院調查，被告又稱其無證據可供調查。
    綜上可知被告所辯並不足採，其確有於為警採尿前九十六小
    時內某時，施用第二級毒品甲基安非他命之犯行無誤。末查
    ，被告前因施用毒品案件，經本院以九十六年度毒聲字第四
    八一號裁定送觀察、勒戒後，因有繼續施用毒品之傾向，遂
    依本院九十七年度毒聲字第五四號裁定令入戒治處所施以強
    制戒治，於九十七年十二月五日執行完畢釋放，並由台灣台
    北地方法院檢察署檢察官以九十七年度戒毒偵字第二三三號
    為不起訴處分等情，有臺灣高等法院被告前案紀錄表一份附
    卷為憑。是被告於強制戒治執行完畢釋放後五年內，又犯
    本件施用第二級毒品罪之犯行，事證明確，應堪認定。
二、核被告所為，係犯毒品危害防制條例第十條第二項之施用第
    二級毒品罪。其施用第二級毒品前後，持有為供施用之第二
    級毒品之低度行為，應為施用之高度行為所吸收，不另論罪
    。再被告有如事實欄所載之犯罪科刑執行情形，有臺灣高等
    法院被告前案紀錄表一份在卷可查，其於有期徒刑執行完畢
    後五年內，再故意觸犯本案有期徒刑以上之罪，為累犯，應
    依刑法第四十七條第一項規定加重其刑。爰審酌被告歷經觀
    察勒戒及強制戒治之矯治處遇後，仍無法戒除毒癮，可見其
    毒癮頗深，惟被告之犯罪行為主要係戕害自身，並未直接積
    極損害他人之利益，且其施用次數僅只一次，兼衡被告於犯
    罪後一再翻異前詞，飾詞狡辯等一切情狀，量處如主文所示
    之刑，並諭知易科罰金之折算標準。
據上論斷，應依刑事訴訟法第二百八十四條之一、第二百九十九
條第一項前段，毒品危害防制條例第十條第二項，刑法第十一條
前段、第四十七條第一項、第四十一條第一項前段，判決如主文
。
本案經檢察官蔡彥守到庭執行職務。
中    華    民    國    98    年    9    月    3      日
                  刑事第十八庭    法  官  游士珺
上正本證明與原本無異。
如不服本判決應於收受送達後10日內向本院提出上訴書狀，並應
敘述具體理由；其未敘述上訴理由者，應於上訴期間屆滿後20日
內向本院補提理由書（均須按他造當事人之人數附繕本）「切勿
逕送上級法院」。
                                   書記官  許婉如
中    華    民    國    98    年    9     月    3     日
附錄本案論罪科刑所依據之法條：
毒品危害防制條例第10條
施用第一級毒品者，處6 月以上5 年以下有期徒刑。
施用第二級毒品者，處3 年以下有期徒刑。


司法院資訊處製作；財團法人民間司法改革基金會備份。
